【裁判字號】    99,易,571
【裁判日期】    990730
【裁判案由】    竊盜
【裁判全文】
臺灣彰化地方法院刑事判決               99年度易字第571號
公  訴  人  臺灣彰化地方法院檢察署檢察官 餘股
被      告  乙○○
上列被告因竊盜案件，經檢察官提起公訴（99年度偵字第4698號
），本院判決如下：
    主  文
乙○○攜帶兇器竊盜，累犯，處有期徒刑柒月。
扣案之虎頭鉗壹把支沒收。
    事  實
一、乙○○曾於97年間先後2度犯竊盜案件，經本院以97年度易
    字第689號刑事判決判處有期徒刑10月；以97年度易字第138
    4號刑事判決判處有期徒刑4月，均告確定，再經本院以97年
    度聲字第2384號裁定定應執行其期徒刑1年確定，於98年12
    月9日因假釋出監並付保護管束，後於民國99年3月2日因保
    護管束期滿未經撤銷假釋，視為執行完畢。猶不知悔改，復
    意圖為自己不法之所有，於99年3月31日23時40分許，騎乘
    車牌號碼MQ9-450號重機車，至彰化縣鹿港鎮○○路○段69號
    後方魚池邊，持其所有且足供兇器所用之虎頭鉗1把，徒步
    入魚池內，竊取甲○○所有之電纜線（約3公尺長、1.5公斤
    重），得手後，拿到某資源回收場（處所及名稱均不詳）變
    賣，得款計為新台幣（下同）70元，悉數花用完盡。後甲○
    ○查覺有異，向警方陳明，並經警方調閱監視錄影帶查明實
    情，後循線查獲，並起出該虎頭鉗1把扣案。
二、案經彰化縣警察局鹿港分局報告報告臺灣彰化地方法院檢察
    署檢察官偵查起訴。
    理  由
壹、程序部分
一、按被告以外之人於審判外之言詞或書面陳述，除法律有規定
    者外，不得作為證據，刑事訴訟法第159 條第1 項固有明文
    ，惟被告以外之人於審判外之陳述，雖不符合同法第159 條
    之1 至第159 條之4 規定，但經當事人於審判程序同意作為
    證據，法院審酌該言詞陳述或書面陳述作成時之情況，認為
    適當者，亦得為證據，當事人、代理人或辯護人於法院調查
    證據時，知有第159 條第1 項不得為證據之情形，而未於言
    詞辯論終結前聲明異議者，視為有前項之同意，此觀同法第
    159條之5規定即明。查本判決後開引用各該被告以外之人於
    審判外之陳述（包含書面陳述），皆屬傳聞證據，惟當事人
    雖知上開證據資料為傳聞證據，仍於本院準備程序及審判期
    日中對各該證據資料均表示同意或無意見而不予爭執，且迄
    至言詞辯論終結前亦未再聲明異議，本院審酌上開證據資料
    製作時之情況尚無違法不當等瑕疵，且與本案具有關連性，
    認為以之作為證據應屬適當，揆諸前開規定，爰逕依刑事訴
    訟法第159條之5規定，認前揭證據資料均具有證據能力。
二、本案其餘非供述證據，當事人均同意全部證據之證據能力，
    本院審酌該等證據作成及取得之程序均無違法之處，是後述
    所引用證據之證據能力均無疑義，合先敘明。
貳、實體部分
一、上開犯罪事實，業據被告乙○○於警詢、偵查時及本院行準
    備與審理程序中，供承不諱，核與證人即被害人甲○○於警
    詢時指訴之情節相符，並有犯案所用虎頭鉗1把扣案足憑，
    復有贓物認領保管收據1紙及監視器翻拍相片6幀在卷可資佐
    證，是被告乙○○之自白與事實相符，堪以採信。本案罪證
    明確，被告乙○○之竊盜犯行，堪以認定。
二、按所謂刑法第321條第1項第3款所稱之兇器，具有危險性之
    兇器均屬之，且祇須行竊時攜帶此種具有危險性之兇器為已
    足，並不以攜帶之初有行兇之意圖為必要（最高法院79 年
    臺上字第5253號判例意旨參照）。被告乙○○所持供竊盜使
    用之虎頭鉗係金屬製品，質地堅硬，客觀上足對人之生命、
    身體、安全構成威脅，具有危險性，係屬兇器無誤。故核被
    告乙○○所為，係犯刑法第321條第1項第3款之攜帶兇器竊
    盜罪。查被告乙○○曾於97年間先後2度犯竊盜案件，經本
    院以97年度易字第689號刑事判決判處有期徒刑10月；以97
    年度易字第138 4號刑事判決判處有期徒刑4月，均告確定，
    再經本院以97年度聲字第2384號裁定定應執行其期徒刑1年
    確定，於98年12月9日因假釋出監並付保護管束，後於99年3
    月2日因保護管束期滿未經撤銷假釋，視為執行完畢等情，
    ，有臺灣高等法院被告前案紀錄表可稽，其於有期徒刑執行
    完畢後，5年內故意再犯本案最重本刑為有期徒刑以上之罪
    ，為累犯，應依刑法第47條第1項規定加重其刑。爰審酌被
    告正值壯年，不思以正當方式謀生，僅因貪圖不法利益，即
    以攜帶兇器之方式，竊取他人物品，顯然欠缺法治觀念，且
    犯後坦承認犯行等一切情狀，認公訴人請求量處有期徒刑7
    月之刑，尚為妥適，爰量處如主文所示之刑，以示懲儆。至
    扣案之虎頭鉗1把係被告乙○○所有，且供本件犯罪所之物
    ，故併依法宣告沒收。
據上論斷，應依刑事訴訟法第299 條第1 項前段，刑法第321 條
第1項第3款、第47條第1項、第38條第1項第2款，判決如主文。
本案經檢察官邱鼎文到庭執行職務。
中    華    民    國    99    年    7     月    30    日
                         刑事第三庭   法  官  洪志賢
以上正本證明與原本無異。
如不服本判決應於收受判決後10日內向本院提出上訴書狀，並應
敘述具體理由；其未敘述上訴理由者，應於上訴期間屆滿後20日
內向本院補提理由書（均須按他造當事人之人數附繕本）「切勿
逕送上級法院」。
告訴人或被害人對於判決如有不服具備理由請求檢察官上訴者，
其上訴期間之計算係以檢察官收受判決正本之日期為準。
中    華    民    國    99    年    7     月    30    日
                                      書記官  許億先
附錄本案論罪科刑法條全文：
中華民國刑法第321條
（加重竊盜罪）
犯竊盜罪而有左列情形之一者，處 6 月以上、 5 年以下有期徒
刑：
一、於夜間侵入住宅或有人居住之建築物、船艦或隱匿其內而犯
    之者。
二、毀越門扇、牆垣或其他安全設備而犯之者。
三、攜帶兇器而犯之者。
四、結夥三人以上而犯之者。
五、乘火災、水災或其他災害之際而犯之者。
六、在車站或埠頭而犯之者。
前項之未遂犯罰之。

司法院資訊處製作；財團法人民間司法改革基金會備份。
